【裁判字號】    98,易緝,43
【裁判日期】    980615
【裁判案由】    竊盜
【裁判全文】
臺灣士林地方法院刑事判決              98年度易緝字第43號
公  訴  人  臺灣士林地方法院檢察署檢察官
被      告  乙○○
                    （汐止戶政事務所）
                    （另案於臺灣臺北監獄執行中）
上列被告因竊盜案件，經檢察官提起公訴（96年度偵字第10588
號、11451 號），被告於本院準備程序期日就被訴事實為有罪之
陳述，經本院裁定改依簡式審判程序進行審理，並判決如下：
    主  文
乙○○共同攜帶兇器竊盜，未遂，處有期徒刑陸月，如易科罰金
以新臺幣壹仟元折算壹日。
    事  實
一、乙○○於96年6 月19日上午7 時30分許，與雲俊民（業經本
    院以96年度易字第1872號判決確定）基於意圖為自己不法所
    有之犯意聯絡，由雲俊民駕駛不知情之許佳妮所有，車號59
    59-KZ 號自用小客車搭載乙○○，一起前往甲○○負責管領
    ，位在臺北市○○區○○街與康湖路口之工地，復乘該工地
    警衛疏於看守之際，由乙○○持由工地內撿拾之客觀上具危
    險性可供兇器使用之塗抹水泥用鏝刀1 把，用以挖開泥土，
    使原埋設之接地銅線及銅棒露出，再由雲俊民另持於工地內
    撿拾之客觀上具危險性，可供兇器使用剪刀1 把，剪斷接地
    銅線及銅棒共10條，正欲搬運至上開自用小客車內時，適該
    工地警衛察覺有異前來查看，乙○○、雲俊民遂將甫剪斷尚
    未及竊盜得手之接地銅線、銅棒，及其等持以犯案之鏝刀、
    剪刀均棄置於現場，駕車駛離逃逸。嗣路人目擊其等所駕之
    自用小客車車號報警處理後，始經警循線偵悉上情。
二、案經臺北市政府警察局內湖分局報告臺灣士林地方法院檢察
    署檢察官偵查起訴，被告乙○○於本院準備程序期日就被訴
    事實為有罪之陳述，經本院裁定改依簡式審判程序進行審理
    。
    理  由
一、本件被告乙○○所犯係死刑、無期徒刑、最輕本刑為3 年以
    上有期徒刑或高等法院管轄第一審案件以外之罪，其於準備
    程序中就被訴事實為有罪之陳述，經本院告知簡式審判程序
    之旨，並聽取公訴人及被告之意見後，經本院裁定改依簡式
    審判程序進行審理，合先敘明。又按簡式審判程序之證據調
    查，不受刑事訴訟法第159 條第1 項所定：「被告以外之人
    於審判外之言詞或書面陳述，不得作為證據。」之限制，此
    見同法第273 條之2 規定甚明。據此，證人即告訴人甲○○
    於警詢所為陳述、共同被告雲俊民於警詢及偵訊中所為之陳
    述，因本案採行簡式審判程序，復無其他不得作為證據之法
    定事由，揆諸首揭說明，均得資為認定事實之依據。
二、訊據被告乙○○業就上開犯罪事實坦承不諱，核與同案被告
    雲俊民所供及證人即告訴人甲○○就失竊情節所為證述大致
    相符，足認被告乙○○之自白與事實相符，可以採信。綜上
    ，本案事證明確，被告乙○○之犯行洵堪認定，應依法論科
    。
三、按刑法第321 條第1 項第3 款之攜帶兇器竊盜罪，係以行為
    人攜帶兇器竊盜為其加重條件，此所謂兇器，其種類並無限
    制，凡客觀上足對人之生命、身體、安全構成威脅，具有危
    險性之兇器均屬之，且祇須行竊時攜帶此種具有危險性之兇
    器為已足，並不以攜帶之初有行兇之意圖為必要（最高法院
    79年臺上字第5253號判例可資參照）。又上開所謂之「攜帶
    兇器」，只須行竊時攜帶具有危險性之物為已足，不以將該
    兇器自他地攜往行竊地為必要，亦即不論其係於未行竊前即
    攜帶持有或在竊盜現場臨時拾取持用，亦不問該兇器為何人
    所有均屬之。查被告乙○○與共犯雲俊民分別持以犯案之鏝
    刀、剪刀各1 把，雖均係在竊盜現場臨時拾取，惟該把剪刀
    長約20公分，為金屬材質，材質堅硬，足以剪斷接地銅線及
    銅棒，鏝刀則為金屬材質，足供挖撥泥土，均具相當質量。
    上開剪刀、鏝刀如持以行兇，客觀上足以對人之生命、身體
    、安全構成威脅，具有危險性，堪認均係「兇器」無訛。再
    按刑法上竊盜罪既遂、未遂區分之標準，係採權力支配說，
    即行為人將竊盜之客體，移入一己實力支配之下者為既遂，
    若著手於竊盜，而尚未脫離他人之持有，或未移入一己實力
    支配之下者，則為未遂（最高法院84年度台上字第2256號裁
    判意旨可參）。被告乙○○與共犯雲俊民雖已著手於竊盜犯
    行，然因犯行為工地警衛察覺，尚不及將已剪斷之銅線置放
    於車內而移入自己實力支配之下，即駕車駛離逃逸，揆之前
    引最高法院判決意旨，竊盜犯行仍屬未遂階段。是核被告乙
    ○○所為，係犯刑法第321 條第2 項、第1 項第3 款之攜帶
    兇器竊盜未遂罪。起訴書「所犯法條欄」誤載被告係涉犯刑
    法第321 條第1 項第3 款攜帶兇器竊盜既遂罪之罪名，尚有
    未洽，惟因其罪名同為「攜帶兇器竊盜」，僅行為態樣有既
    、未遂之分，即無庸引刑事訴訟法第300 條變更檢察官起訴
    之法條，附此敘明。被告乙○○已著手竊盜犯行而不遂，爰
    依刑法第25條第2 項，按既遂犯之刑減輕其刑。又被告乙○
    ○與共犯雲俊民彼此間就本件攜帶兇器竊盜未遂之犯行，存
    有犯意聯絡、行為分擔，應論以共同正犯。
四、爰審酌被告乙○○正值壯年，不思正途謀生，不知尊重他人
    財產法益而竊盜他人財物，幸未得手，犯後業已坦認犯行，
    態度尚稱良好，及其生活狀況、智識程度、犯罪所生之損害
    尚非至鉅，又犯案後未到庭受審，經通緝到案等一切情狀，
    量處如主文所示之刑，並依刑法第41條第1 項前段，諭知易
    科罰金之折算標準，以資懲儆。
五、至供被告持以剪斷本案接地銅線、銅棒之剪刀1 把及共犯乙
    ○○用以挖掘泥土使接地銅線、銅棒露出之鏝刀1 把，均未
    扣案，亦非被告雲俊民或共犯乙○○所有，不能諭知沒收，
    附此敘明。
據上論斷，依刑事訴訟法第273 條之1 第1 項、第299 條第1 項
前段，刑法第28條、第321 條第2 項、第1 項第3 款、第25條第
2 項、第41條第1 項前段，判決如主文。
本案經檢察官鄭富城到庭執行職務。
中    華    民    國    98    年    6     月    15    日
                  刑事第五庭法  官  許辰舟
以上正本證明與原本無異。
如不服本判決，應於收受送達後10日內向本院提出上訴狀，其未
敘述上訴理由者，應於上訴期間屆滿後20日內向本院補提理由書
狀（均須按他造當事人之人數附繕本）。
                            書記官  李典育
中    華    民    國    98    年    6     月    15    日
附錄論罪科刑法條全文：
中華民國刑法第321條
（加重竊盜罪）
犯竊盜罪而有左列情形之一者，處 6 月以上、 5 年以下有期徒刑：
一、於夜間侵入住宅或有人居住之建築物、船艦或隱匿其內而犯之者。
二、毀越門扇、牆垣或其他安全設備而犯之者。
三、攜帶兇器而犯之者。
四、結夥三人以上而犯之者。
五、乘火災、水災或其他災害之際而犯之者。
六、在車站或埠頭而犯之者。
前項之未遂犯罰之。


司法院資訊處製作；財團法人民間司法改革基金會備份。
